# 求助陈版主，关于企业合并问题

提问人：wangxiny 时间：2023-04-18 22:49:34
求助陈版主，本公司 2022 年度收购两个子公司A和B，其中A公司为本公司实际控制人夫妇全资持有，A公司注册资本 500 万元实收资本 150 万元，本公司支付 500 万元收购全部股权，目前已完成工商变更；B公司为某国设立的境外公司，因外商投资需较长时间审批，本公司为尽快开展业务，即委托境外自然人代本公司设立B公司，B公司于2021 年设立， 2022 年 1 月本公司以增资的形式取得B公司65%股权，剩余部分股权预计未来不会收回。
请教陈版主，A、B公司的合并类型是否属于同一控制下企业合并，在本公司编制合并财务报表是应当如何处理？谢谢陈版主！

回答人：chenyiwei
收购A公司属于同一控制下企业合并；
对B公司的增资可以认为是代持还原（假设最初境外自然人的出资属于为本公司代持），其自设立日起即应纳入本企业合并报表范围，本企业对其增资不属于新的企业合并。